# 承诺事项披露要求

提问人：小头鱼 时间：2011-08-26 17:17:50
证监发[2001]160号“关于发布《公开发行证券的公司信息披露编报规则第 15 号——财务报告的一般规定》的通知”中第十节“承诺事项”中谈到如下： “第三十五条 对于资产负债表日存在的重大承诺事项，应在财务报表附注中按已签订的尚未履行或尚未完全履行的对外投资合同及有关财务支出、已签订的正在或准备履行的大额发包合同、已签订的正在或准备履行的租赁合同及财务影响、其他重大财务承诺等分项说明其存在的原因和金额。如果公司没有需要说明的承诺事项，也应予以说明。” 虽然，《公开发行证券的公司信息披露编报规则第 15 号——财务报告的一般规定》历经修订，但“承诺事项”需披露的内容，并没有实质性改变。 对于其中：“应在财务报表附注中按已签订的尚未履行或尚未完全履行的对外投资合同及有关财务支出”一文，在如下示例中如何正确披露？？ 示例，xx公司签订了A与B两份设备采购合同，合同金额分别为 5000 万与 3000 万，本年A合同已采购完成 1000 万，还有 4000 万尚未完成。B合同，本年尚未执行。在财务报告披露时，如何正确披露？？？ 方案一：已签订的尚未履行的投资合同
3,000已签订的尚未完全履行的对外投资合同 5,000合计
8,000 同时文字说明，尚未完全履行的对外投资合同 5000 万中，截止资产负债表日已履行 1000 万设备采购项目. 方案二 已签订的尚未履行的投资合同
3,000已签订的尚未完全履行的对外投资合同 4,000合计
7,000（即为未来将发生的现金流出） 方案三 尚未履行或尚未完全履行的对外投资合同 8,000 同时文字说明，截止资产负债表日已履行 1000 万设备采购项目.
以上哪种方案比较符合规定？？谢谢！

回答人：chenyiwei
没有明确的规定。但一般理解在承诺事项的表格中披露的金额应当仅指尚未履行或已批准但尚未签约的这部分合同金额，已经履行的金额不包括在内。另外，除非对未来财务报表可能产生特别重大的影响，一般可不用文字说明承诺事项的具体合同内容。

提问人：zengfengxia 时间：2014-03-13 15:34:58
陈版，企业董事会通过决议，拟非公开发行股份购买资产，这项决议是不是属于期后非调整事项举例中的承诺事项？

回答人：chenyiwei
可以这样理解。但因为是在资产负债表日后发生，所以还是以“资产负债表日后事项中的非调整事项”的名义披露。

提问人：airbit 时间：2014-11-05 12:01:43
陈版好！
承诺和担保有什么区别？一直没搞明白。 准则等有没什么官方定义，还是说这是个法律概念？谢谢！

回答人：chenyiwei
承诺和或有事项的区别，主要是是否构成现时义务的区别。承诺并不是由过去的交易和事项形成的现时义务，相当于待执行合同，因此除了构成亏损合同的承诺以外，其他情况下承诺不确认资产或负债。

提问人：airbit 时间：2014-11-06 12:00:53
谢谢陈版！
还请再指导下承诺和“担保”的区别，因为报告都需要分别披露承诺和担保，但好像都没见到有官方的定义？谢谢！

回答人：chenyiwei
以前“关于执行《企业会计制度》和相关会计准则有关问题解答”（财会[2002]18号）对“承诺事项”曾经给出过一个定义：“承诺，指由合同或协议的要求引起的义务，在未来的特定期间内，只要特定条件达到，即发生现金流出、其他资产的减少或负债的增加”。 如之前的回复所述，承诺事项和或有事项的最根本区别在于是否存在一项由过去的交易或事项形成的现时义务。承诺事项属于“待执行合同”，因此并不存在现时义务（构成亏损合同的情况除外）。因此，承诺事项不应确认资产和负债，只是在附注中披露。

提问人：airbit 时间：2014-11-10 14:25:15
谢谢陈版！
确认的时点是否有准则差异？有碰见A股的时点是签订合同后才确认为承诺，但H股报告只要公司已授权即使尚未签订合同也确认为承诺，是否有此准则差异？再次感谢！

回答人：chenyiwei
不应有准则差异。已批准但尚未签订合同的，也应作为承诺事项披露。承诺事项本来就包含“已签约”和“已批准但未签约”两类的。

提问人：zico9999 时间：2016-10-20 10:36:17
十二、 承诺事项
1. 资本承诺 本集团有关投资及物业开发的资本承诺如下 ： 2016 年 6 月 30 日 2015 年 12 月 31 日 （未经审计） （经审计） 已签约但未在账目中计提 8,785 9,794 已获授权但未签约 3,416 3,364 12,201 13,158 2. 租赁承诺 本集团已签定的不可撤销经营租赁合同，在资产负债表日后以下会计期间需支付的最低租赁付款额如下 ： 2016 年 6月 30 日 2015 年 12 月 31 日 （未经审计） （经审计） 1 年以内（含 1 年） 5,705 5,004 1年以上至 2 年以内（含 2 年） 4,847 4,374 2 年以上至 3 年以内（含 3 年） 3,641 3,339 3年以上 7,157 6,907 21,350 19,624 3. 信用承诺 2016 年 6 月 30 日 2015 年 12 月 31 日 （未经审计） （经审计） 银行承兑汇票 376,569 400,736 开出保函 101,819 104,655 开出信用证 99,728 73,892 小计 578,116 579,283 未使用的信用卡信贷额度及不可撤销的贷款承诺 91,487 58,243 合计 669,603 637,526 信用承诺的信用风险加权金额 237,417 226,879除上述不可撤销的贷款承诺外，本集团于 2016 年 6 月 30 日有金额为人民币22,300亿元（ 2015 年 12 月 31 日 ：人民币22,042亿元）的可撤销贷款承诺。这些贷款承诺是本集团可于一定条件下取消的，或按相关的贷款合同约定因借款人的信贷能力恶化而自动取消的，合同约定的贷款承诺总金额并不一定代表未来的现金流出。上表中披露的信用承诺不包括由本集团作为保险合同进行会计处理的财务担保合同。
以上为中国平安的承诺事项披露内容，请教对于“银行保函”平安作为开具方需要披露，那么一般企业申请开具的保函是否需要披露？

回答人：chenyiwei
也应当披露。

提问人：hxhyeor 时间：2018-02-23 14:35:40
陈版新年好！ 请问重大承诺也符合或有事项定义时能否只在重大承诺事项中披露？

回答人：chenyiwei
优先考虑在或有事项附注中披露。